【裁判字號】    98,交聲,646
【裁判日期】    980608
【裁判案由】    聲明異議
【裁判全文】
臺灣彰化地方法院交通事件裁定  98年度交聲字第646號
原處分機關
即移送機關  交通部公路總局臺中區監理所彰化監理站
受處分人    甲○○
即異議人
上列異議人因道路交通管理處罰條例案件，對於交通部公路總局
臺中區監理所彰化監理站民國98年5月7日彰監四字第裁64─I000
00000號裁決書不服，聲明異議，本院裁定如下：
    主  文
異議駁回。
    理    由
一、按汽車駕駛人轉彎時，不依標誌、標線、號誌指示，處新台
    幣600元以上1800元以下罰鍰，道路交通管理處罰條例第48
    條第1項第2款定有明文；又有道路交通管理處罰條例第48條
    之情形者，記違規點數一點，同法第63條第1項第1款亦定有
    明文。
二、原處分機關略以：本件係彰化縣警察局彰化分局以彰警交字
    第I00000000號違規通知單，當場舉發駕駛人甲○○駕駛車
    號7181-LR號自用小客車，於民國98年3月30日12時37分許，
    在彰化市○○路與中彰路之路口「未依號誌行駛」違規，上
    開違規事實屬實，依道路交通管理處罰條例第48條第1項第2
    款之規定，以彰監四字第裁64─I00000000號裁決書，裁處
    新臺幣600元，並記駕駛人違規點數1點，於法並無不合等語
    。
三、聲明異議意旨略以：受處分人於98年3月30日路過彰化市○
    ○路與彰興路之路口，因綠燈左轉被開立罰單，而該道路無
    任何依號誌行駛之標語或標示，且該道路並無任何待轉區可
    讓行車人依尋，爰聲明異議請求撤銷原處分等語。
四、經查：本件受處分人甲○○駕駛車號7181-LR號自用小客車
    ，於98年3月30日12時37分許，在彰化市○○路與中彰路口
    「未依號誌行駛」違規，為彰化縣警察局彰化分局快官派出
    所警員當場舉發等情，有彰化縣警察局98年3月30日彰警交
    字第I00000000號舉發違反道路交通管理事件通知單影本在
    卷可稽，且為受處分人所不爭執，堪信為真實。次查，本件
    駕駛人之違規地點係在彰化市○○路與彰興路之路口處，內
    側車道劃設左轉實體標線及左轉延長虛線標線，中間車道劃
    設直行標線，外側車道劃設右轉標線，並該路口中間（天橋
    ）前或（天橋）後兩邊各設置一組燈號號誌，每組燈號號誌
    各有五個燈號，依序為紅燈、綠燈直行及右轉、黃燈、黃燈
    及左轉之四組交通燈號指示，此有彰化縣警察局彰化分局快
    官派出所98年5月20日職務報告書暨道路交通事故現場圖、
    道路標線設置照片、燈號號誌設置與轉換照片在卷足憑。據
    此，受處分人直行至前開路口，車道地面設有停止線及供左
    轉車輛待停之標線，且有左轉指示燈號可循遵守，況當時中
    午時分，號誌、標線清楚無受遮避，其直行至路口欲為左轉
    行駛，非不能依號誌指示為之。從而，原處分機關依原舉發
    機關舉發之違規事實，依道路交通管理處罰條例第48條第1
    項第2款、第63條第1項第1款之規定，裁處受處分人罰鍰新
    台幣600元及記違規點數1點，於法並無不合，應屬適當。受
    處分人聲明異議，核無理由，應予駁回。
五、據上論斷，應依道路交通管理處罰條例第87條、道路交通案
    件處理辦法第19條，裁定如主文。
中    華    民    國    98    年    6     月    8     日
                  交通法庭            法  官  張德寬
以上正本證明與原本無異。
如不服本裁定，應於裁定送達後5日內向本院提出抗告狀 (須附
繕本 )。
中    華    民    國    98    年    6     月    8     日
                                      書記官  黃得翔


司法院資訊處製作；財團法人民間司法改革基金會備份。
